臺灣板橋地方法院刑事判決　　　　　　　 96年度訴字第848號
公　訴　人　臺灣板橋地方法院檢察署檢察官
被　　　告　甲○○
選任辯護人　蕭蒼澤律師
上列被告因違反槍砲彈藥刀械管制條例案件，經檢察官提起公訴
（96年度偵字第3706號），本院判決如下：
    主  文
甲○○未經許可，寄藏可發射子彈具有殺傷力之改造手槍，處有
期徒刑年伍月，併科罰金新臺幣拾萬元，罰金如易服勞役，
以新臺幣壹仟元折算壹日，如附表編號一至四、五之(2)、六之(2)
、九、十所示之物均沒收；又未經許可，持有魚槍，處有期徒刑
月，如附表編號十一所示之物沒收。應執行有期徒刑年陸月
，併科罰金新臺幣拾萬元，罰金如易服勞役，以新臺幣壹仟元
折算壹日，如附表編號一至四、五之(2)、六之(2)、九至十一所示
之物均沒收。
    事  實
一、(一)甲○○明知未經許可，不得寄藏可發射子彈具有殺傷力之
    改造槍枝、子彈、槍枝主要組成零件，竟基於寄藏可發射子
    彈具有殺傷力之槍枝、子彈、槍枝主要組成零件之犯意，於
    民國94年間某日，在臺北縣新莊市丹鳳地區某處，受真實姓
    名年籍不詳、綽號「明權」之成年男子所託，代為保管如附
    表編號一至四、五之(1)、六之(1)、七之(1)、八之(1)、九、十
    所示之物，即未經許可，將該等具有殺傷力之槍、彈及槍枝
    主要組成零件，寄藏於其位於臺北縣蘆洲市○○路185 巷78
    弄9 號3 樓之住處。(二)甲○○明知其未經許可持有魚槍，竟
    另於94年間某日，利用電腦網路購物方式，以新臺幣約四、
    五千元之價格，向姓名年籍不詳之成年人士，購得如附表編
    號十一所示之具有殺傷力之魚槍而持有之。嗣於96年（起訴
    書誤載為95年）1 月30日11時40分許，為警持搜索票在其上
    址住處查獲，並扣得上開如附表編號一至四、五之(1)、六之
    (1)、七之(1)、八之(1)、九至十一所示之物（其中關於子彈部
    分即如附表編號五之(1)、六之(1)、七之(1)、八之(1)所示，經
    送鑑取樣試射及賸餘數量另詳如附表編號五之(2)、六之(2)、
    七之(2)、八之(2)所示）。
二、案經臺北市政府警察局報請臺灣板橋地方法院檢察署檢察官
    偵查起訴。
    理  由
一、刑事訴訟法第159 條第1 項雖規定，被告以外之人於審判外
    之言詞或書面陳述，除法律有規定外，不得作為證據。惟同
    法第159 條之5 明定：「被告以外之人於審判外之陳述，雖
    不符前四條之規定，而經當事人於審判程序同意作為證據，
    法院審酌該言詞陳述或書面陳述作成時之情況，認為適當者
    ，亦得為證據。」、「當事人、代理人或辯護人於法院調查
    證據時，知有第一百五十九條第一項不得為證據之情形，而
    未於言詞辯論終結前聲明異議者，視為有前項之同意。」其
    立法理由在於傳聞證據未經當事人之反對詰問予以核實，乃
    排斥其證據能力。惟當事人如放棄對原供述人之反對詰問權
    ，於審判程序表示同意該等傳聞證據可作為證據，此時，法
    院除認該傳聞證據欠缺適當性外，自可承認其證據能力。又
    當事人、代理人或辯護人於調查證據時，知有刑事訴訟法第
    159 條第1 項不得為證據之情形，卻表示「對於證據調查無
    異議」、「沒有意見」等意思，而未於言詞辯論終結前聲明
    異議者，應視為已有將該等傳聞證據採為證據之同意。經查
    ：被告甲○○、辯護人蕭蒼澤律師及檢察官於本院準備程序
    期日、審判期日，對本件之供述證據即：內政部警政署刑事
    警察局96年1 月30日刑鑑字第0960017618號、96年2 月17日
    刑鑑字第0960019770號槍彈鑑定書各1 件，表示對證據能力
    不爭執，嗣被告、辯護人及檢察官復於審判期日就本院逐一
    提示之證據於言詞辯論終結前，均未主張有刑事訴訟法第15
    9 條第1 項不得為證據之情形。本院審酌上開書面作成時並
    無不當取供之情形，亦無證明力明顯過低之瑕疵，認為作為
    證據要屬適當，揆諸上開說明，本件經調查之證據，均有證
    據能力，合先敘明。
二、上揭犯罪事實，業據被告甲○○於本院審理時坦承不諱，又
    有如附表編號一至四、五之(1)、六之(1)、七之(1)、八之(1)、
    九至十一所示之具有殺傷力之槍枝、子彈、魚槍及槍枝之主
    要組成零件扣案可資佐證。且被告所持有而為警查獲之上開
    槍彈、零件，經送內政部警政署刑事警察局鑑定結果，認定
    ：送鑑手槍（02）1 枝（槍枝管制編號0000000000號），
    係由仿匕首槍製造之槍枝，加裝擊發機構而成之改造手槍，
    機械性能良好，可擊發適用子彈，認具殺傷力；送鑑手槍
    （05）1 枝（槍枝管制編號0000000000號），係由仿轉輪手
    槍製造之槍枝，貫通槍管及轉輪內阻鐵而成之改造手槍，機
    械性能良好，可擊發適用子彈，認具殺傷力；送鑑手槍（
    06）1 枝（槍枝管制編號0000000000號），係由仿BERETTA
    廠84型半自動手槍製造之槍枝，換裝土造金屬槍管而成之改
    造手槍，機械性能良好，可擊發適用子彈，認具殺傷力；
    送鑑手槍（07）1 枝（槍枝管制編號0000000000號），係仿
    FN廠1910型半自動手槍製造之槍枝，換裝土造金屬槍管而成
    之改造手槍，機械性能良好，可擊發適用子彈，認具殺傷力
    ；送鑑具直徑約8.3mm 金屬彈頭之土造子彈49顆，經取樣
    11顆試射，均可擊發，認具殺傷力；送鑑具直徑約8.9mm
    金屬彈頭之土造子彈25顆，經取樣8 顆試射，均可擊發，認
    具殺傷力；送鑑具直徑約8.0mm 金屬彈頭之土造子彈2 顆
    ，經取樣2 顆試射，均可擊發，認具殺傷力；送鑑具直徑
    約8.8mm 金屬彈頭之土造子彈1 顆，經取樣1 顆試射，可擊
    發，認具殺傷力；送鑑之槍管5 枝，均係土造金屬槍管；
    送鑑彈匣3 個，均係金屬彈匣；送鑑魚槍1 枝（槍枝管
    制編號0000000000號），係市售魚槍，以橡皮彈力為發射動
    力，機械性能良好，可擊發金屬箭，認具殺傷力，有內政部
    警政署刑事警察局96年1 月30日刑鑑字第0960017618號、96
    年2 月17日刑鑑字第0960019770號槍彈鑑定書各1 件附卷可
    稽，足認被告自白與事實相符，罪證明確，犯行洵堪認定。
三、核被告於犯罪事實一之(一)所為，係犯槍砲彈藥刀械管制條例
    第8條第4項之未經許可寄藏可發射子彈具有殺傷力之改造手
    槍罪、第12條第4項之未經許可寄藏子彈罪、第13條第4項之
    未經許可寄藏槍枝主要組成零件罪；又被告於犯罪事實一之
    (二)所為，則係犯槍砲彈藥刀械管制條例第9條第3項之未經許
    可持有魚槍罪；公訴意旨認應依第8 條第4 項之罪處斷，尚
    有未洽，惟起訴事實相同，爰依法變更起訴法條，併予敘明
    。被告行為後，刑法雖經修正，並於94年2 月2 日經總統以
    華總一義字第09400014901 號令公布，且自95年7 月1 日施
    行，惟被告等之犯行終了時既係在新法施行之後，即應逕予
    適用修正後刑法之規定，要無新舊刑法比較適用之問題，併
    此說明。被告以一行為，同時持有改造手槍、子彈、槍枝主
    要組成零件，觸犯未經許可寄藏可發射子彈具有殺傷力之改
    造手槍罪、未經許可寄藏子彈罪、未經許可寄藏槍枝主要組
    成零件罪三罪名，為想像競合犯，依刑法第55條規定，應從
    較重之未經許可寄藏發射子彈具有殺傷力之改造手槍罪處斷
    。被告所犯前述未經許可寄藏可發射子彈具有殺傷力之改造
    手槍罪及未經許可持有魚槍罪，犯意各別，行為互殊，各具
    獨立性，應予分論併罰。爰審酌被告前無前科紀錄，素行尚
    可，本件犯罪之動機仍屬單純，雖其未經許可而寄藏上述改
    造手槍、子彈、槍枝主要組成零件及未經許可而持有魚槍，
    對於社會安全已構成危害，惟所幸並未持之另為其他犯罪，
    於本件犯罪後尚能坦承犯行深表悔悟等一切情狀，分別量處
    如主文所示之刑，其中併科罰金部分並諭知易服勞役之折算
    標準，且依刑法第51條第5 款規定，就科處有期徒刑部分定
    其應執行之刑，以示懲儆。
四、扣案之如附表編號一至四、五之(2)、六之(2)、九至十一所示
    之物，均屬違禁物，應依刑法第38條第1 項第1 款規定，均
    併予宣告沒收。至於如附表編號五之(2)、六之(2)、七之(2)、
    八之(2)所示於鑑定時取樣試射之子彈各11、8 、2 、1 顆，
    已於鑑定時經實際試射擊發，試射後所賸之彈頭、彈殼已喪
    失子彈效用，非屬違禁物，且已滅失，不予宣告沒收，併此
    敘明。
據上論斷，應依刑事訴訟法第299 條第1 項前段、第300 條，槍
砲彈藥刀械管制條例第8 條第4 項、第9 條第3 項、第12條第4
項、第13條第4 項，刑法第11條前段、第55條、第42條第3 項、
第51條第5 款、第38條第1 項第1 款，判決如主文。
本案經檢察官蔡元仕到庭執行職務
中　　華　　民　　國　　96　　年　　6 　　月　　22　　日
                  刑事第一庭    審判長法　官  陳恆寬
                                      法  官  陳福來
                                      法  官  張江澤
以上正本證明與原本無異。
如不服本判決，應於判決送達後10日內，向本院提出上訴狀。
                                      書記官  林怡秀
中　　華　　民　　國　　96　　年　　6 　　月　　22　　日
附表：
┌──┬──────────────────────┐
│編號│    扣案物品名稱及其內容                    │
├──┼──────────────────────┤
│一  │扣案之仿匕首槍製造之槍枝，加裝擊發機構而成之│
│    │改造手槍1 枝（槍枝管制編號0000000000號）。  │
├──┼──────────────────────┤
│二  │扣案之仿轉輪手槍製造之槍枝，貫通槍管及轉輪內│
│    │阻鐵而成之改造手槍1 枝（槍枝管制編號00000000│
│    │32 號） 。                                  │
├──┼──────────────────────┤
│三  │扣案之仿BERETTA 廠84型半自動手槍製造之槍枝，│
│    │換裝土造金屬槍管而成之改造手槍1 枝（含彈匣1 │
│    │個，槍枝管制編號0000000000號）。            │
├──┼──────────────────────┤
│四  │扣案之仿FN廠1910型半自動手槍製造之槍枝，換裝│
│    │土造金屬槍管而成之改造手槍1 枝（含彈匣1 個，│
│    │槍枝管制編號0000000000號）。                │
├──┼──────────────────────┤
│五  │(1)扣案之具直徑約8.3mm 金屬彈頭之土造子彈49顆│
│    │  （經取樣11顆試射，均可擊發，認具殺傷力）。│
│    │(2)上項扣案之具直徑約8.3mm 金屬彈頭之土造子彈│
│    │  49顆，經取樣11顆試射，賸餘38顆。          │
├──┼──────────────────────┤
│六  │(1)扣案之具直徑約8.9mm 金屬彈頭之土造子彈25顆│
│    │  （經取樣8顆試射，均可擊發，認具殺傷力）。 │
│    │(2)上項扣案之具直徑約8.9mm 金屬彈頭之土造子彈│
│    │  25顆，經取樣8顆試射，賸餘17顆。           │
├──┼──────────────────────┤
│七  │(1)扣案之具直徑約8.0mm 金屬彈頭之土造子彈2 顆│
│    │  （經取樣2 顆試射，均可擊發，認具殺傷力）。│
│    │(2)上項扣案之具直徑約8.0mm 金屬彈頭之土造子彈│
│    │  2顆，經取樣2顆試射，賸餘0顆。             │
├──┼──────────────────────┤
│八  │(1)扣案之具直徑約8.8mm 金屬彈頭之土造子彈1 顆│
│    │  （經取樣1顆試射，可擊發，認具殺傷力）。   │
│    │(2)上項扣案之具直徑約8.8mm 金屬彈頭之土造子彈│
│    │  1顆，經取樣1顆試射，賸餘0顆。             │
├──┼──────────────────────┤
│九  │扣案之槍管5 枝。                            │
├──┼──────────────────────┤
│十  │扣案之彈匣3 個。                            │
├──┼──────────────────────┤
│十一│扣案之市售魚槍1 枝（槍枝管制編號0000000000號│
│    │）。                                        │
└──┴──────────────────────┘
附錄本案論罪科刑法條全文：
槍砲彈藥刀械管制條例第8條
未經許可，製造、販賣或運輸鋼筆槍、瓦斯槍、麻醉槍、獵槍、
空氣槍或第四條第一項第一款所定其他可發射金屬或子彈具有殺
傷力之各式槍砲者，處無期徒刑或五年以上有期徒刑，併科新臺
幣一千萬元以下罰金。
未經許可，轉讓、出租或出借前項所列槍枝者，處五年以上有期
徒刑，併科新臺幣一千萬元以下罰金。
意圖供自己或他人犯罪之用，而犯前二項之罪者，處無期徒刑或
七年以上有期徒刑，併科新臺幣一千萬元以下罰金。
未經許可，持有、寄藏或意圖販賣而陳列第一項所列槍枝者，處
三年以上十年以下有期徒刑，併科新臺幣七百萬元以下罰金。
第一項至第三項之未遂犯罰之。
槍砲彈藥刀械管制條例第9條
未經許可，製造、販賣、轉讓、出租或出借魚槍者，處一年以下
有期徒刑、拘役或新臺幣五十萬元以下罰金。
意圖供自己或他人犯罪之用，而犯前項之罪者，處二年以下有期
徒刑、拘役或新臺幣一百萬元以下罰金。
未經許可，持有、寄藏或意圖販賣而陳列魚槍者，處六月以下有
期徒刑、拘役或新臺幣五十萬元以下罰金。
第一項及第二項之未遂犯罪之。
槍砲彈藥刀械管制條例第12條
未經許可，製造、販賣或運輸子彈者，處一年以上七年以下有期
徒刑，併科新臺幣五百萬元以下罰金。
未經許可，轉讓、出租或出借子彈者，處六月以上五年以下有期
徒刑，併科新臺幣三百萬元以下罰金。
意圖供自己或他人犯罪之用，而犯前二項之罪者，處三年以上十
年以下有期徒刑，併科新臺幣七百萬元以下罰金。
未經許可，持有、寄藏或意圖販賣而陳列子彈者，處五年以下有
期徒刑，併科新臺幣三百萬元以下罰金。
第一項至第三項之未遂犯罰之。
槍砲彈藥刀械管制條例第13條
未經許可，製造、販賣或運輸槍砲、彈藥之主要組成零件者，處
三年以上十年以下有期徒刑，併科新臺幣七百萬元以下罰金。
未經許可，轉讓、出租或出借前項零件者，處一年以上七年以下
有期徒刑，併科新臺幣五百萬元以下罰金。
意圖供自己或他人犯罪之用，而犯前二項之罪者，處五年以上有
期徒刑，併科新臺幣一千萬元以下罰金。
未經許可，持有、寄藏或意圖販賣而陳列第一項所列零件者，處
六月以上五年以下有期徒刑，併科新臺幣三百萬元以下罰金。
第一項至第三項之未遂犯罰之。
